【裁判字號】    99,審訴,3182
【裁判日期】    991026
【裁判案由】    毒品危害防制條例
【裁判全文】
臺灣高雄地方法院刑事判決            99年度審訴字第3182號
公  訴  人  臺灣高雄地方法院檢察署檢察官
被      告  乙○○
上列被告因毒品危害防制條例案件，經檢察官提起公訴（99年度
毒偵字第4737號），被告於準備程序中就被訴事實為有罪之陳述
，經本院告知簡式審判程序之旨，並聽取被告與公訴人之意見後
，本院合議庭裁定由受命法官獨任進行簡式審判程序，判決如下
：
    主  文
乙○○施用第一級毒品，累犯，處有期徒刑壹年。扣案之第一級
毒品海洛因壹包（驗前淨重零點零肆公克，驗餘淨重零點零貳
伍公克，另含包裝袋）沒收銷燬之；又施用第二級毒品，累犯，
處有期徒刑捌月。應執行有期徒刑壹年陸月。扣案之第一級毒品
海洛因壹包（驗前淨重零點零肆公克，驗餘淨重零點零貳伍公
克，另含包裝袋）沒收銷燬之。
    事實及理由
一、犯罪事實：
    乙○○前於民國93年間，因施用毒品案件，經本院裁定送觀
    察、勒戒後，認有繼續施用毒品之傾向，續由本院以93年度
    毒聲字第542 號裁定令入戒治處所施以強制戒治，於93年10
    月11日停止處分出所，並經臺灣高雄地方法院檢察署檢察官
    為不起訴處分確定；復於前開觀察、勒戒、強制戒治執行完
    畢5 年內之95年間，因施用毒品案件，經本院分別以95年度
    訴字第712 號判決處有期徒刑9 月、95年度簡字第2447號判
    決處有期徒刑4 月、96年度訴字第622 號判決處有期徒刑8
    月確定。上開各罪嗣經減刑、合併定執行刑、接續執行，於
    96年10月31日縮短刑期執行完畢。詎其仍不知悔改並戒絕毒
    癮，復分別基於施用第一級毒品海洛因與第二級毒品甲基安
    非他命之犯意，於99年6 月30日上午10時許，在其位於高雄
    市○○區○○街8 巷24號住處內，將甲基安非他命置於玻璃
    球內，以燒烤之方式，施用第二級毒品甲基安非他命1 次；
    復於同年7 月1 日下午3 時許在上址，以注射之方式，施用
    第一級毒品海洛因1 次。嗣於同日下午3 時30分時許，在高
    雄市鼓山區○○○路223 巷8 之1 號前，為警盤查，當場扣
    得海洛因1 包（重量如主文所示），並經其同意採集其尿液
    送驗，檢驗結果確呈嗎啡、可待因、甲基安非他命、安非他
    命陽性反應，而知悉上情。
二、證據：
  上開犯罪事實，有下列證據可資證明：
  (一)高雄市立凱旋醫院99年7 月30日濫用藥物尿液檢驗報告、高
    雄市警察局左營分局毒品嫌疑人尿液代碼與姓名對照表各1
    份。
  (二)扣案之海洛因1 包（重量如主文所示）、高雄市立凱旋醫院
    99年8 月27日濫用藥物成品檢驗鑑定書1 份。
  (三)被告之自白。
三、論罪：
  (一)被告前經送觀察、勒戒、強治戒治執行完畢後5 年內，再犯
    施用毒品案件，本件施用毒品行為已屬3 犯以上，自與毒品
    危害防制條例第20條第3 項「五年後再犯」之情形有別，是
    檢察官逕行起訴，即無不合，先予敘明。
  (二)按海洛因、甲基安非他命分別係毒品危害防制條例第2 條第
    2 項第1 、2 款所稱之第一、二級毒品，不得持有、施用。
    是核被告分別施用海洛因、甲基安非他命之行為，係犯該條
    例第10條第1 項之施用第一級毒品罪，及同條第2 項之施用
    第二級毒品罪，其持有第一、二級毒品，嗣進而施用之，持
    有之低度行為應為施用之高度行為所吸收，均不另論罪。被
    告所犯上開2 罪，犯意各別，行為互殊，所犯構成要件不同
    ，應予分論併罰。又被告曾有如犯罪事實欄所述經判處有期
    徒刑並執行完畢之情形，此有臺灣高等法院被告前案紀錄表
    在卷可佐，其於徒刑執行完畢5 年之內故意再犯本件有期徒
    刑以上之罪，皆為累犯，應依法加重其刑。
四、科刑：
  (一)爰審酌被告施用毒品之行為不僅戕害自身身心健康，亦間接
    影響社會治安，被告前經觀察、勒戒、強制戒治後，仍未能
    戒斷毒癮，復已多次再犯毒品案件經判處徒刑確定，有其本
    院院內索引卡紀錄表報表及前揭臺灣高等法院被告前案紀錄
    表在卷可稽，顯見其對毒品之依賴情形非輕，並考量被告犯
    後坦承犯行、施用毒品之前科次數，及其除施用毒品之前科
    外，並無其他犯罪前科紀錄等一切情狀，認檢察官求處被告
    應執行有期徒刑1 年1 月，尚屬過輕，爰分別量處如主文所
    示之刑，及定其應執行之刑，以資懲儆。
  (二)扣案之白色粉末1 包（驗前淨重0.034 公克，驗後淨重0.02
    5 公克），確屬第一級毒品海洛因無訛，此有上開高雄市立
    凱旋醫院濫用藥物成品檢驗鑑定書1 紙在卷可稽，而裝盛該
    第一級毒品海洛因之包裝袋，其中亦含有無法析離之第一級
    毒品海洛因，是均應依毒品危害防制條例第18條第1 項前段
    規定諭知沒收銷燬之。至鑑驗耗用之毒品既已滅失，自無庸
    宣告沒收銷燬，附此敘明。
據上論斷，應依刑事訴訟法第273 條之1 第1 項、第284 條之1
、第299 條第1 項前段，毒品危害防制條例第10條第1 項、第2
項、第18條第1 項前段，刑法第11條、第47條第1 項、第51條第
5 款，判決如主文。
本案經檢察官甲○○到庭執行職務。
中    華    民    國    99    年    10    月    26    日
                  刑事第十庭  法  官    呂明燕
以上正本證明與原本無異。
如不服本判決應於收受本判決後10日內向本院提出上訴書狀，並
應敘述具體理由，如未敘述上訴理由者，應於上訴期間屆滿後20
日內補提理由書狀於本院（均須按他造當事人之人數附繕本）「
切勿逕送上級法院」。
中    華    民    國    99    年    10    月    26    日
                              書記官    張琇晴
附錄本判決論罪科刑之法條：
毒品危害防制條例第10條
施用第一級毒品者，處六月以上五年以下有期徒刑。
施用第二級毒品者，處三年以下有期徒刑。

司法院資訊處製作；財團法人民間司法改革基金會備份。
